臺灣苗栗地方法院刑事判決
110年度訴字第19號
公  訴  人  臺灣苗栗地方檢察署檢察官
被      告  余懃  

                   住苗栗縣○○鎮○○里00鄰○○00○00號        
                          
選任辯護人  劉順寬律師
被      告  陳奕瑋


選任辯護人  林堡欽律師
被      告  莊為翔



指定辯護人  徐祐偉律師(義務辯護)
被      告  莊為迪


指定辯護人  蔡嘉容律師(義務辯護)
上列被告因違反毒品危害防制條例案件，經檢察官提起公訴 （1
09年度偵字第4926號、109年度偵字第5990號、109年度偵字第65
39號），本院判決如下：
    主  文
辛○販賣第三級毒品，處有期徒刑參年捌月。扣案之iPhone X手
機壹支（含門號0000000000號SIM卡壹張）沒收；未扣案之犯罪
所得新臺幣壹萬陸仟元沒收，於全部或一部不能沒收或不宜執行
沒收時，追徵其價額。
丁○○販賣第三級毒品，處有期徒刑柒年陸月；又共同販賣第三級
毒品，處有期徒刑柒年陸月。應執行有期徒刑捌年。未扣案之iP
hone 12手機壹支（含門號0000000000號SIM卡壹張）及犯罪所得
共計新臺幣貳萬陸仟元均沒收，於全部或一部不能沒收或不宜執
行沒收時，均追徵其價額。　　
乙○○販賣第三級毒品，處有期徒刑柒年壹月。扣案之Samsung手
機壹支（含門號0000000000號SIM卡壹張）沒收。
甲○○共同販賣第三級毒品，累犯，處有期徒刑柒年貳月。
丁○○其餘被訴部分均無罪。
    事  實
一、辛○、丁○○、乙○○、甲○○均明知愷他命為毒品危害防制條例
    管制之第三級毒品，不得販賣，竟分別為下列犯行：
  ㈠辛○基於販賣第三級毒品愷他命以牟利之犯意，於附表一編號
    1所示之時間、地點，以附表一編號1所示之交易方式，販賣
    愷他命予戊○○。
  ㈡丁○○基於販賣第三級毒品愷他命以牟利之犯意及與姓名年籍
    不詳之成年男子共同基於販賣第三級毒品愷他命以牟利之犯
    意聯絡，分別於附表二編號1、2所示之時間、地點，以附表
    二編號1、2所示之交易方式，販賣愷他命予戊○○。
  ㈢乙○○基於販賣第三級毒品愷他命以牟利之犯意，於附表三編
    號1所示之時間、地點，以附表三編號1所示之交易方式，販
    賣愷他命予己○○。
　㈣甲○○與其母親戊○○(由本院另行審結)共同基於販賣第三級毒
    品愷他命以牟利之犯意，於附表四編號1所示之時間、地點
    ，以附表四編號1所示之交易方式，販賣愷他命予庚○○。嗣
    經法務部調查局苗栗縣調查站扣得辛○之iPhone X手機1支（
    含門號0000000000號SIM卡1張）、戊○○之Samsung手機1支(
    含門號0000000000號SIM卡1張)，而循線查獲上情。
二、案經法務部調查局苗栗縣調查站移送及苗栗縣警察局頭份分
    局報告臺灣苗栗地方檢察署檢察官偵查起訴。
    理  由
壹、有罪部分：
一、證據能力：
　㈠按被告以外之人於偵查中向檢察官所為之陳述，除顯有不可
    信之情況者外，得為證據，刑事訴訟法第159條之1第2項定
    有明文。經查，證人戊○○於偵查中向檢察官所為之證述，係
    其基於親身經歷所為陳述，雖屬被告以外之人於審判外之陳
    述，然上開證人在偵查中之證述並無「顯有不可信之情況」
    存在，揆諸上開規定，自有證據能力。　
　㈡本判決所引用其餘被告辛○、丁○○、乙○○、甲○○(下合稱被告4
    人)以外之人於審判外之言詞或書面陳述，業經本院於審判
    程序對當事人提示並告以要旨，檢察官、被告4人及辯護人
    均未就其證據能力聲明異議（見本院卷一第209、315頁，本
    院卷三第224至245頁），應認已獲一致同意作為證據，本院
    審酌相關陳述作成時之情況，尚無違法或證明力明顯過低之
    瑕疵，與本案待證事實復具有相當關連性，認為適當，不論
    該等傳聞證據是否具備刑事訴訟法第159條之1至第159條之4
    所定情形，依同法第159條之5第1項規定，均得作為證據（
    最高法院105年度台上字第3007號判決意旨參照）。至於以
    下認定犯罪事實所憑之非供述證據，皆查無經偽造、變造或
    違法取得之情事，且與本案待證事實具有自然之關連性，亦
    有證據能力。
二、認定犯罪事實所憑之證據及理由：　　
  ㈠被告辛○部分：
　  此部分之犯罪事實，業據被告辛○於警詢、偵訊及本院審理
    中坦承不諱（見109年度偵字第4926號卷【下稱偵卷】第19
    至26、33至35頁，本院卷一第197、198頁，本院卷三第247
    頁），核與證人戊○○於警詢及偵訊中證述之情節相符(見偵
    卷第51、136頁)，並有通訊監察譯文1份在卷可參(見偵卷第
    27、28頁)，另有扣案之iPhone X手機1支（含門號00000000
    00號SIM卡1張）可資佐證，足證被告辛○之自白與事實相符
    ，堪予採信。
　㈡被告丁○○部分：
　  訊據被告丁○○矢口否認犯行，辯稱：我有在附表二編號1之
    時間去找戊○○，也有拿毒品給她，我沒有收錢，重量大概1
    、2克，也有在附表二編號2所示時間介紹朋友去，一個叫阿
    昌的，他們應該去毒品交易，但我沒詳細知道內容，之前會
    承認是因為調查員跟我說不這樣說的話會被收押或無法交保
    ；之前是為了想交保所以隨便說等語（見本院卷一第312、3
    13頁，本院卷三第245頁）。辯護人則為被告丁○○辯護稱：
    丁○○就附表二編號1所為，僅構成轉讓偽藥，附表二編號2的
    監聽譯文內容有提到小貓，不是交付K他命的情形等語(見本
    院卷三第270、271頁)。經查：　　
　1.證人戊○○於109年8月13日偵訊中證稱：丁○○在桃園，久久會
    回來，有回來頭份就會來找我，有東西會拿給我，詳細日期
    我忘記了，大概有3至4次，每次我都買10公克K他命，10公
    克新臺幣(下同)1萬1千元，之後6月21日那次比較貴，是1萬
    5千元，也是買10公克等語(見偵卷第136、137頁)。於109年
    9月28日偵訊中證稱：109年4月27日的通訊監察譯文是我要
    跟丁○○買K他命，109年6月21日的譯文也是我跟丁○○買K他命
    ，每次都約以1萬1或1萬2跟他買10公克等語(見偵卷一第438
    、439頁)。於本院審理中證稱：109年4月27日跟丁○○的通話
    ，譯文裡面的芭樂其實就是講K他命；109年6月21日的通訊
    監察譯文應該是叫丁○○拿K他命給我，這次是丁○○以外另一
    個人送K他命過去給我，這個「阿弟仔」我不大認識他，也
    不知道他叫什麼名字，這次有說丁○○的朋友抱的貓咪不漂亮
    ，是在抱怨說K他命品質不好的；我忘了是在109年4月27日
    通話當天或前一天就已經跟丁○○拿到毒品，我是拿到當天或
    是隔天就跟他抱怨K他命品質；109年6月21日通話前我有跟
    丁○○指定的人碰面等語(見本院卷三第98、104至106、128、
    129、132頁)。觀諸證人戊○○上開證述，均指稱有於附表二
    編號1、2所示之時地向被告丁○○分別購買1萬1千元至1萬5千
    元不等之愷他命。參以被告丁○○與證人戊○○於109年4月27日
    之通話，證人戊○○有談及「你那麼小顆的芭樂，我不喜歡，
    我不喜歡這麼小顆的」；於109年6月21日之通話，證人戊○○
    有談及「我要比較漂亮的小貓咪，你沒有抓來給我看？」、
    「阿弟，他抱的那貓咪不漂亮」、「不是，他一邊臉比較粗
    ，一邊臉又很細，不好看，怎麼會這樣」，此有通訊監察譯
    文1份在卷可參(見109年度他字第348號卷二【下稱他卷二】
    第291、293頁)，均足以佐證被告丁○○確實有親自或委由第
    三人交付愷他命給證人戊○○，證人戊○○始會向被告丁○○抱怨
    所購買愷他命之品質不佳。
  2.被告丁○○於偵訊中自陳：(通聯譯文4月27日到6月21日都是
    戊○○要跟你買毒品？)是。(承認販賣K他命給戊○○)承認等語
    (見他卷一第304頁)，顯見被告丁○○亦坦認109年4月27日、6
    月21日有販賣愷他命予證人戊○○之事實，核與證人戊○○上開
    證述情節相符。是以，被告丁○○於上開時地販賣第三級毒品
    愷他命予證人戊○○一節，應堪認定。至證人戊○○於本院審理
    中證稱：貓咪是真的貓咪，不會用小貓咪當K他命代號等語(
    見本院卷三第109、113頁)，然一般常人並不會使用粗細形
    容貓咪之臉，且核與其前揭證述及被告丁○○於偵訊中之供述
    不符，故證人戊○○此部分證述難為被告丁○○有利之認定。
　3.被告丁○○雖以詞置辯。惟被告丁○○於偵訊時，就其有於上開
    時、地，與證人周玉交易毒品之犯行供述尚屬明確，有本院
    勘驗筆錄1份在卷可參(見本院卷一第334至339頁)，且被告
    丁○○並無法指明係哪位調查員對其說出如未坦承犯行即會被
    收押或無法交保等語(見本院卷三第254頁)，其所辯已甚有
    可疑。是以，被告丁○○於本院審理中翻異前詞，辯稱沒有拿
    錢、沒有販賣云云，不足採信。
　㈢被告乙○○部分：
　  訊據被告乙○○於準備程序中坦承犯行(見本院卷一第200頁)
    ，嗣於審理中矢口否認犯行，辯稱：我有於附表三編號1所
    示時地交付愷他命1小包給己○○，但我沒收錢，我是要轉讓
    的意思，我送毒品給己○○是因為當時有點喜歡她等語（見本
    院卷三第250、251、256頁）。辯護人則為被告乙○○辯護稱
    ：乙○○自始承認拿愷他命給己○○之事實等語(見本院卷三第2
    67、268頁)。經查：
　1.證人己○○於警詢中證稱：109年7月4日的通訊監察譯文，本
    來我是要找戊○○，結果是他兒子接電話，當天還是跟乙○○買
    了K他命1包，重量不知道，價錢1,000元，交易時間是在當
    天早上6點，地點在戊○○家門口等語(見109年度他字第348號
    卷一【下稱他卷一】第393至395頁)；於偵訊中證稱：只有
    一次是跟乙○○交易，當時我不知道他是誰，地點是在丙○○家
    門口，應該是丙○○的兒子，我當天有打電話去，是乙○○接的
    ，所以跟他交易等語(見他卷一第448、449頁)。參以被告乙○○與證人己○○於109年7月4日之通話，被告乙○○有談及「你
    要1000還是2000的？」，證人己○○則回答「1」，此有通訊
    監察譯文1份在卷可參(見他卷一第405頁)，足以佐證被告乙○○於交付愷他命前，確曾於電話中向證人己○○詢問欲購買毒
    品之價格為何，且被告乙○○亦於事後與證人己○○碰面並交付
    愷他命予證人己○○，則被告乙○○販賣愷他命予證人己○○之事
    實，應堪認定。
　2.被告乙○○雖以前詞置辯。惟被告乙○○於警詢及偵訊中原係辯
    稱：我以為愷他命是己○○掉的，才交給她等語(見偵卷第189
    、190、218頁)，嗣於本院審理中才改稱係要贈與予證人己○○，已見其前後辯解不一。且依上開通訊監察譯文所示，被
    告乙○○既與證人己○○談妥交易毒品之價格，復未曾向證人己○○表達贈與毒品之意，其所稱係因愛慕而贈與毒品一節，即
    殊難採信。
　㈣被告甲○○部分：
　　訊據被告甲○○矢口否認犯行，辯稱：我沒有拿過去也沒碰面
    ，是庚○○喝酒醉；我當時為什麼會這樣講，是因為我媽媽這
    樣子，做兒子的我能扛我一定會說有的等語（見本院卷一第
    204頁，本院卷二第202頁）。辯護人則為被告甲○○辯護稱：
    依庚○○、戊○○所述，可知甲○○並無販毒犯行等語(見本院卷
    三第283至293頁)。經查：
　1.證人庚○○於警詢中證稱：109年6月29日當天我是在跟甲○○他
    媽媽通電話說要買毒品，因為那天剛好有喝酒，所以後來我
    就跟他們約在頭份夜市碰面，我用1,000元跟甲○○購買1小包
    夾鍊袋包裝的毒品愷他命，當時跟甲○○一手交錢、一手交毒
    品，交易時間是23時47分，交易地點在頭份建國夜市附近等
    語(見109年度他字第348號卷二【下稱他卷二】第155、157
    頁)；於偵訊中證稱：有一次是在建國夜市附近跟戊○○買；1
    09年6月29日23時許，我是跟戊○○買K他命，甲○○拿到頭份建
    國夜市後面給我，我是1千元買1包等語(見他卷二第198頁，
    偵卷第423頁)。
　2.被告甲○○於警詢中自陳：我於109年6月29日23時30分許，協
    助我母親戊○○把2小包(每包1,000元)K他命送過去給庚○○，
    但我忘記庚○○當時有沒有把錢交給我等語(見偵卷第237頁)
    ；於偵訊中自陳：「(根據6月29日戊○○與庚○○通聯譯文顯示
    你媽媽叫你去送K他命給庚○○？)是，當天晚上11時許我送到
    建國夜市後面的幼稚園，印象中沒有收錢。」等語(見偵卷
    第276頁)，顯見被告甲○○亦坦認109年6月29有交付愷他命予
    證人庚○○之事實，核與證人庚○○上開證述情節相符。參以證
    人戊○○與證人庚○○於109年6月29日之通話，證人庚○○有談及
    「你現在能過來幼惟園嗎？」、「新欣，建國夜市後面」，
    證人戊○○則回答「我叫弟弟去」、「為迪」，此有通訊監察
    譯文1份在卷可參(見他卷二第167頁)，核與被告甲○○所述交
    易地點為「建國夜市後面幼稚園」相符。是以，被告甲○○於
    上開時地與證人戊○○共同販賣第三級毒品愷他命予證人庚○○
    一節，應堪認定。
　3.證人庚○○於本院審理中證稱：警詢那時候做筆錄是因為我前
    一天喝酒喝到早上，然後我有吃鎮定劑，6月29日那天我有
    喝酒，不可能喝酒騎車出去等語(見本院卷二第178、179頁)
    。然經本院勘驗證人庚○○之警詢光碟後，證人庚○○對於員警
    問題均能理解、回答，此有本院勘驗筆錄1份在卷可參(見本
    院卷二第414至428頁)，應無證人庚○○所稱精神狀況不佳而
    胡亂回答員警問題之狀況。且依證人戊○○與證人庚○○於109
    年6月29日之通訊監察譯文所示，證人庚○○向證人戊○○表示
    「你現在能過來幼稚園嗎？」、「新欣，建國夜市後面」、
    「我們都有喝酒，我們叫白牌去的話呢？」，證人戊○○則回
    答「我現在沒空啦」、「我叫弟弟去」，此有通訊監察譯文
    1份在卷可參(見他卷二第167頁)，可知該次交易地點係由證
    人庚○○所指定，證人庚○○已考量當時酒後狀況而不敢騎車，
    甚至考慮於證人戊○○無法前來之情況下要自行叫白牌計程車
    前往，故其指定之交易地點應係其不需騎車即可到達之處，
    此由證人庚○○於警詢中證稱：原則上我都是騎車去他們家買
    愷他命，只有一次是因為我剛好喝酒，所以我就叫為迪將毒
    品送到頭份建國夜市附近，然後在那附近跟他一手交錢一手
    交毒品等語(見他卷二第151頁)，亦可佐證。故證人庚○○所
    稱因喝酒無法酒後騎車外出一節，不足採信。另證人戊○○於
    本院審理中證稱：6月29日那天是庚○○要買水餃，我叫甲○○
    送去，他說不要，就沒有幫我送過去等語(見本院卷二第204
    、205頁)，然與證人庚○○於警詢、偵訊之證述及被告甲○○於
    警詢、偵訊之供述均不符，殊難採信。
　4.被告甲○○雖以前詞置辯。惟被告甲○○既稱於109年6月29日未
    與證人庚○○碰面，當無從知悉證人庚○○當天酒醉狀況，其此
    部分所辯，已有可疑。再者，依被告甲○○上開警詢中供述，
    係指協助證人戊○○將毒品送給證人庚○○，依此所述情節，對
    於證人戊○○脫罪難認有何幫助，故其上開辯辯，亦難採信。
　㈤衡諸我國查緝毒品之施用或販賣向來執法甚嚴，對於販賣毒 
    品者尤科以重刑，販賣毒品係違法行為，非可公然為之，而
     毒品並無公定價格，係可任意分裝增減分量，且每次買賣
    之 價格、數量，亦隨時依雙方之關係深淺、資力、需求量
    、對 行情之認知、來源是否充裕、查緝是否嚴緊、購買者
    被查獲 時供述購買對象之可能風險之評估等因素，而異其
    標準，機 動調整，非可一概論之。從而販賣之利得，除非
    經行為人詳 細供出各次所販賣之毒品之進價及售價，且數
    量俱臻明確外，實難察得其交易實情，然販賣者從價差或量
    差中牟利，方式雖異，惟其販賣行為在意圖營利則屬同一。
    從而，舉凡有償交易，除足以反證其確係另基於某種非圖利
    本意之關係外，通常尚難因無法查悉其精確之販入價格，作
    為是否高價賣出之比較，諉以無營利之意思而阻卻販賣犯行
    之追訴。忖以被告辛○、丁○○與本案購毒者即證人戊○○間，
    被告乙○○與本案購毒者即證人己○○間，證人戊○○、被告甲○○
    與本案購毒者即證人庚○○間並非至親，倘非有利可圖，自無
    平白甘冒觸犯重罪之風險而販賣毒品予上開購毒者之理，是
    被告4人均應有營利之意圖甚明。
　㈥綜上所述，本案事證已臻明確，被告4人犯行洵堪認定，均應
    依法論科。
三、論罪科刑：
  ㈠毒品危害防制條例業於109年1月15日修正公布，並於同年7 
    月15日施行。按行為後法律有變更者，適用行為時之法律，
    但行為後之法律有利於行為人者，適用最有利於行為人之法
    律，刑法第2條第1項定有明文。本案應就罪刑暨與法定加減
    原因等一切情形，綜合而為新舊法之比較。經查：
　1.修正前同條例第4條第3項規定：「製造、運輸、販賣第三級
    毒品者，處7年以上有期徒刑，得併科新臺幣700萬元以下罰
    金。」；修正後則規定：「製造、運輸、販賣第三級毒 品
    者，處7年以上有期徒刑，得併科新臺幣1000萬元以下罰 金
    。」，修正後之法定刑提高，顯未較有利於被告4人。 
  2.同條例第17條第2項原規定：「犯第4條至第8條之罪於偵查
    及審判中均自白者，減輕其刑。」；修正後則規定：「犯第
    4條至第8條之罪於偵查及『歷次』審判中均自白者，減輕其刑
    。」，依修正理由乃指歷次事實審審級（包括更審、再審或
    非常上訴後之更為審判程序），且於各該審級中，於法官宣
    示最後言詞辯論終結時，被告均自白陳述始有減輕其刑規定
    之適用，顯然修正後之規定並未較有利於被告4人。
  3.經綜合全部罪刑而為比較結果，新法之規定非有利於被告4
    人，揆諸首揭說明，應依刑法第2條第1項前段，一體適用修
    正前之規定予以論罪科刑。 　 　
  ㈡核被告4人所為，均係犯修正前毒品危害防制條例第4條第3項
    之販賣第三級毒品罪。又被告丁○○與姓名年籍不詳之成年男
    子就附表二編號2所示販賣第三級毒品行，及被告甲○○與戊○○就附表四編號1所示販賣第三級毒品之犯行，有犯意聯絡及
    行為分擔，均應論以共同正犯。被告丁○○所犯上開2次販賣
    第三級毒品罪，其犯意各別，行為互殊，應予分論併罰。
　㈢刑之加重、減輕：　
　1.被告辛○前因偽造文書等案件，經臺灣高等法院臺南分院以1
    02年度上訴字第1092號判決應執行有期徒刑1年10月，上訴
    後經最高法院以103年度台上字第4280號判決上訴駁回確定
    ；又因偽造文書等案件，經臺灣桃園地方法院以102年度易
    字第1393號、102年度訴字第583判決有期徒刑1年，上訴後
    分別經臺灣高等法院以103年度上訴字第522號、最高法院以
    104年度台上字第182號判決上訴駁回確定，上開案件復經臺
    灣高等法院臺南分院以104年度聲字第181號裁定應執行有期
    徒刑2年6月確定，於105年8月11日縮短刑期假釋出監，於10
    6年9月3日假釋期滿未經撤銷，視為執行完畢。被告乙○○前
    因公共危險案件，經本院以105年度苗交簡字第860號判決判
    處有期徒刑2月，於105年10月18日易科罰金執行完畢，有臺
    灣高等法院被告前案紀錄表2份在卷可參，是其等於受有期
    徒刑執行完畢後，5年以內故意再犯本案有期徒刑以上之罪
    ，均為累犯。參酌司法院釋字第775號解釋意旨，本院審酌
    被告辛○前案所犯為偽造文書及詐欺案件，被告乙○○前案所
    犯公共危險案件，與本案之罪名不同、罪質迥異，犯罪類型
    及所保護之法益有別等一切情狀，難認被告辛○、乙○○有特
    別惡性或刑罰感應力薄弱之情，爰依上開解釋意旨，裁量均
    不予加重本刑。 
　2.被告甲○○前因持有第二級毒品案件，經本以108年度苗簡字
    第144號判決有期徒刑3月確定，於108年11月19日易科罰金
    執行完畢，有臺灣高等法院被告前案紀錄表1份在卷可參，
    是其於受有期徒刑執行完畢後，5年以內故意再犯本案有期
    徒刑以上之罪，為累犯。本院依司法院大法官釋字第775號
    解釋意旨，審酌被告甲○○前已有故意犯罪之紀錄，理應產生
    警惕作用，進而自我控管，不再犯案，然卻故意再犯本案，
    且前案與本案均為違反毒品危害防制條例案件，足見被告甲○○有其特別惡性，對於刑罰之反應力顯然薄弱等一切情節，
    認應依刑法第47條第1項之規定加重其刑。
　3.按修正前毒品危害防制條例第17條第2項規定：「犯第四條
    至第八條之罪於偵查及審判中均自白者，減輕其刑」。查被
    告辛○就附表一編號1所示之犯行，業於偵查及本院審理中坦
    承不諱，即已於偵查、審判中自白犯行，符合修正前毒品危
    害防制條例第17條第2項之規定，爰依該規定減輕其刑。至
    被告丁○○、甲○○於本院審理中否認販賣第三級毒品犯行(見
    本院卷一第204、312、313頁，本院卷三第247、至249、251
    頁)，被告乙○○於警詢及偵訊中均否認販賣第三級毒品犯行(
    見偵卷第189至191、218頁)，其等自無從適用上開減刑之規
    定，併予敘明。
  4.按犯第4條至第8條、第10條獲第11條之罪，供出毒品來源，
    因而查獲其他正犯或共犯者，減輕或免除其刑，毒品危害防
    制條例第17條第1項定有明文。辯護人雖為被告辛○主張其供
    出本案販毒上游等語(見本院卷一第75至77頁)，然被告辛○
    供述綽號「阿翔」之男子，並無法提供真實姓名、住所或交
    通工具等相關具體資料供追查，並未因被告辛○之供述而查
    獲其他犯嫌等情，有法務部調查局苗栗縣調查站110年5月4
    日苗緝字第11059513110號函在卷可參(見本院卷一第263頁)
    ，揆諸上開說明，被告辛○尚無從適用毒品危害防制條例第1
    7條第1項之規定減輕或免除刑責。　
　5.按刑法第59條所規定之酌量減輕其刑，係裁判上之減輕，必
    以犯罪之情狀可憫恕，認為宣告法定最低度之刑猶嫌過重者
    ，始有其適用。如別有法定減輕之事由，應先依法定減輕 
    事由減輕其刑後，科以最低刑度，猶嫌過重時，始得為之（
     最高法院99年度台上字第5999號、100年度台上字第744號
    判決意旨參照）。又刑法第59條規定犯罪之情狀可憫恕者，
    得酌量減輕其刑，其所謂「犯罪之情狀」，與同法第57條規
    定科刑時應審酌之一切情狀，並非截然不同之領域，於裁判
    上酌減其刑時，應就犯罪一切情狀（包括第57條所列舉之10
    款事項），予以全盤考量，審酌其犯罪有無可憫恕之事由（
    即有無特殊之原因與環境，在客觀上足以引起一般同情，以
    及宣告法定低度刑，是否猶嫌過重等等），以為判斷（最高
    法院95年度台上字第6157號判決意旨參照）。查被告辛○上
    揭犯行，經依毒品危害防制條例第17條第2項規定減輕其刑
    後，可量處之最低度刑為有期徒刑3年7月，被告丁○○、乙○○
    上揭犯行可量處之最低度刑為有期徒刑7年，被告甲○○上揭
    犯行，經依刑法第47條第1項規定加重其刑後，可量處之最
    低刑度為有期徒刑7年1月，衡諸被告辛○所販賣之毒品價格
    為1萬6,000元、被告丁○○所販賣之毒品價格分別為1萬1,000
    元、1萬5,000元，被告乙○○、甲○○所販賣之毒品價格各為1,
    000元，且本案情節並非單純施用毒品者間之互通有無關係
    ，對社會秩序及他人身心健康之危害非微，其等亦非有何特
    殊之原因或環境方為本案犯行，尚難認其等本案所為犯行，
    有何客觀上足以引起一般同情，而有情輕法重或情堪憫恕、
    科以最低度刑仍嫌過重之情況，自無再依刑法第59條規定酌
    量減輕其刑之餘地。
　㈣爰審酌被告辛○前有偽造文書、詐欺等犯罪科刑紀錄，被告乙○○前有妨害性自主、賭博、酒駕、傷害、家庭暴力防治法、
    毀損等犯罪科刑紀錄，被告甲○○前有持有第二級毒品、賭博
    之犯罪科刑紀錄(累犯部分不重複評價)，被告丁○○前無犯罪
    科刑紀錄，此有臺灣高等法院被告前案紀錄表4份在卷可參
    ，其等漠視法律規定及國家嚴厲查禁毒品之政策，分別犯下
    本案上開犯行，且其等販賣之毒品愷他命，對國民身心健康
    及社會秩序危害非輕，所為實不足取，兼衡被告辛○就其犯
    行自始坦承不諱，被告丁○○、乙○○、甲○○於本院審理中均否
    認犯行，暨被告辛○於本院審理中自陳智識程度為國中畢業
    、從事水電工作、月收入5萬至6萬元、需扶養配偶及2名子
    女之生活狀況，被告丁○○於本院審理中自陳智識程度為高職
    畢業、從事白牌計程車工作、月收入3萬元之生活狀況，被
    告乙○○於本院審理中自陳智識程度為國中畢業、從事水電工
    作、月收入2萬至3萬元、育有1子之生活狀況，被告甲○○於
    本院審理中自陳智識程度為國中畢業、從事技術員工作、月
    收入2萬餘元、需扶養父母、哥哥及兒子之生活狀況等一切
    情狀，分別量處如主文第1項至第4項所示之刑，並就被告丁○○部分，考量其於2個月內犯下2次販賣第三級毒品犯行等情
    ，定其應執行如主文第2項所示。
  ㈤沒收：
  1.扣案之iPhone X手機1支（含門號0000000000號SIM卡1張）
    ，係被告辛○所有供附表一販賣毒品犯行之聯絡工具，業據
    被告辛○於本院審理中供述在卷(見偵卷一第453頁，本院卷
    三第252頁)，不問屬於犯罪行為人與否，應依毒品危害防制
    條例第19條第1項規定，宣告沒收。　　
  2.被告丁○○販賣第三級毒品所用之iPhone 12手機1支(含門號0
    000000000號SIM卡1張)，係被告丁○○所有供附表二販賣毒品
    犯行之聯絡工具(見本院卷三第253頁)，雖未扣案，仍應依
    毒品危害條例第19條第1項規定，宣告沒收，並依刑法第38
    條第4項規定，諭知於全部或一部不能沒收或不宜執行沒收
    時，追徵其價額。
　3.被告乙○○係持用證人戊○○所有之門號0000000000號手機與證
    人己○○聯絡為上開犯行，且證人戊○○於調詢中供稱：000000
    0000號門號我已使用多年(見偵卷第53頁)，故扣案之Samsun
    g手機1支(含門號0000000000號SIM卡1張)(見偵卷第451頁及
    本院電話紀錄表)，應係證人戊○○所有供被告乙○○持以為附
    表三販賣毒品犯行之聯絡工具，不問屬於犯罪行為人與否，
    應依毒品危害防制條例第19條第1項，宣告沒收。
　4.被告辛○本案販賣毒品收取之價金1萬6,000元、被告丁○○本
    案販賣毒品收取之價金共計2萬6,000元，為其等犯罪所得，
    業經本院認定如前，上開犯罪所得雖未扣案，仍應依刑法第
    38條之1第1項前段、第3項規定，宣告沒收，並諭知於全部
    或一部不能沒收或不宜執行沒收時，追徵其價額。
　5.被告乙○○所為附表三所示犯行，依其與證人己○○之對話「阿
    姨有起來嗎？我想說我明天中午再拿500過去給她可以嗎？
    」、「好，應該可以，我先幫你付，你到時候給我就可以了
    」(見他卷一第405、407頁)，則被告乙○○嗣是否有收取到買
    賣價金，尚屬不明，爰不予宣告沒收犯罪所得。
　6.被告甲○○所為附表四所示犯行，其自始否認有收取到買賣價
    金，既無確切之積極證據足證其有收取到買賣價金，爰為被
    告甲○○有利之認定，不予宣告沒收犯罪所得。
　7.至扣案之被告丁○○所有現金2萬4,500元、疑似K他命10包、
    被告乙○○所有之手機4支、吸食器1支、被告甲○○所有之愷他
    命1包、K盤2個、分裝勺1個、毒品殘渣袋5個、手機2支等物
    (見偵卷第445、447、451至453頁)，尚無據證認與其等本案
    販賣第三級毒品犯行有關，爰均不為沒收之諭知。
貳、無罪部分：
一、公訴意旨另以：被告丁○○基於基於販賣第三級毒品愷他命以
    牟利之犯意，於附表五編號1、2所示之時間、地點，以附表
    五編號1、2所示之交易方式，販賣愷他命予戊○○。因認被告
    丁○○此部分所為，涉犯修正前毒品危害防制條例第4條第3項
    之販賣第三級毒品罪嫌等語。
二、按犯罪事實應依證據認定之，無證據不得認定犯罪事實；不
     能證明被告犯罪者，應諭知無罪之判決，刑事訴訟法第154
    條第2項、第301條第1項分別定有明文。又事實之認定，應
    憑證據，如未能發現相當證據，或證據不足以證明，自不能
    以推測或擬制之方法，以為裁判基礎；認定不利於被告之事
    實，須依積極證據，苟積極證據不足為不利於被告事實之認
    定時，即應為有利於被告之認定（最高法院40年度台上字第
    86號、30年度上字第816號判決意旨參照）。次按認定犯罪
    事實所憑之證據，雖不以直接證據為限，間接證據亦包括在
    內，然而無論直接或間接證據，其為訴訟上之證明，須於通
    常一般之人均不致有所懷疑，而得確信其為真實之程度者，
    始得據為有罪之認定，倘其證明尚未達到此一程度，而有合
    理之懷疑存在時而無從使事實審法院得有罪之確信時，即應
    由法院為諭知被告無罪之判決（最高法院76年度台上字第49
    86號判決意旨參照）。另依刑事訴訟法第154條第2項規定，
    有罪判決書理由內所記載認定事實所憑之證據，須經嚴格證
    明之證據，在無罪判決書內，因檢察官起訴之事實，法院審
    理結果認為被告之犯罪不能證明，所使用之證據不以具有證
    據能力之證據為限，故無須再論述所引有關證據之證據能力
    （最高法院100年度台上字第2980號判決意旨參照）。 
三、公訴意旨認被告丁○○涉有前開犯嫌，係以被告丁○○之供述、
    證人戊○○證述、通訊監察譯文等，為其論據。
四、訊據被告丁○○堅詞否認上開犯行，辯稱：我沒有賣愷他命給
    戊○○等語（見本院卷一第312頁）。經查：
  ㈠證人戊○○於警詢中證稱：109年5月28日是10克1萬1，109年6
    月15日這個一樣是11的，這次是奕瑋自己拿過來給我的等語
    (見本院卷三第189頁之勘驗筆錄)；於偵訊中證稱：109年5
    月28日、6月15日有跟丁○○交易毒品，每次都以約1萬1或1萬
    2跟他買10公克等語(見偵卷第439頁)；於本院審理中證稱：
    109年5月28日跟丁○○的通話不是在講K他命交易的事，電話
    中我跟丁○○講拿比較好吃的是請他拿品質比較好的K他命給
    我，109年6月15日跟丁○○的通話，是叫丁○○過來我家抓貓；
    5月28日這次沒有跟丁○○見到面(見本院卷三第99至101、110
    頁)；5月28日應該有碰面，通完電話後，丁○○很晚才有過來
    找我，5月28日這次有買K他命，6月15日通話後好像是在隔
    一天才碰面等語(見本院卷三第129、130頁)。
  2.細繹證人戊○○上開證述內容，固曾證稱有向被告丁○○購買愷
    他命，惟對於是否有於通話後與被告丁○○見面一節，前後供
    述反覆，且對於究竟是於通話後多久與被告丁○○碰面購買毒
    品，無法清楚說明。再者，依被告丁○○與證人戊○○於109年5
    月28日之通話內容僅談及「你有回來吃飯嗎？」、「晚點晚
    點」、「你拿比較好吃的」、「不要再這邊(講)，不要不要
    …」，於109年6月15日之通話內容僅談及「你明天有空回來
    嗎？」、「後天」、「那明天可以叫另外一個阿弟仔抓小貓
    過來給我看嗎？」、「不用啦，明天中午以前，沒關係啦」
    、「好掰掰」、「叫他先把小貓送過來給我看」，此有通訊
    監察譯文1份在卷可參(見他卷二第291、292頁)，由此等對
    話內容並無法直接佐證被告丁○○與證人戊○○於通話後確實有
    碰面及於何時交易，尚難據以判斷被告丁○○有販賣愷他命之
    情事。是以，本院既未能憑其他補強證據確認證人戊○○前開
    證述之真偽，自無從以其單一之證述遽為不利被告丁○○之認
    定。
五、綜上所述，本案依公訴意旨所提出之證據，不足以證明被告
    丁○○確有此部分公訴意旨所指2次販賣第三級毒品之犯行，
    在客觀上未達於通常一般人均不致有所懷疑，而得確信其為
    真實之程度，本院無從形成被告丁○○有罪之確信，揆諸首揭
    法條、判決意旨及說明，自屬不能證明被告丁○○犯罪，此部
    分均應為被告丁○○無罪之諭知。
據上論斷，應依刑事訴訟法第299條第1項前段、第301條第1項，
修正前毒品危害防制條例第4條第3項、第17條第2項、第19條第1
項，刑法第2條第1項前段、第11條、第28條、第47條第1項、第5
1條第5款、第38條第4項、第38條之1第1項前段、第3項，判決如
主文。
本案經檢察官黃棋安提起公訴，檢察官楊景琇、楊岳都到庭執行
職務。　
中　　華　　民　　國　　111 　年　　11  　月　　22　 日
                  刑事第三庭  審判長法  官  羅貞元
　　　　　　　　　　　　　　　
　　　　　　　　　　　　　　　　　　法  官  申惟中
　　　　　　　　　　　　　　　　　　 
                                    法  官  郭世顏

以上正本證明與原本無異。　　　　　　　　　　　　　　　　
如不服本判決應於收受判決後20日內向本院提出上訴書狀，並應
敘述具體理由。其未敘述上訴理由者，應於上訴期間屆滿後20日
內向本院補提理由書(均須按他造當事人之人數附繕本)「切勿逕
送上級法院」。
　                                  書記官  呂  彧
中　　華　　民　　國　　111 　年　　11　　月　　22　　日

附錄本案論罪法條：
修正前毒品危害防制條例第4條
製造、運輸、販賣第一級毒品者，處死刑或無期徒刑；處無期徒
刑者，得併科新臺幣2千萬元以下罰金。
製造、運輸、販賣第二級毒品者，處無期徒刑或7年以上有期徒
刑，得併科新臺幣1千萬元以下罰金。
製造、運輸、販賣第三級毒品者，處7年以上有期徒刑，得併科
新臺幣7百萬元以下罰金。
製造、運輸、販賣第四級毒品者，處5年以上12年以下有期徒刑
，得併科新臺幣3百萬元以下罰金。
製造、運輸、販賣專供製造或施用毒品之器具者，處1年以上7年
以下有期徒刑，得併科新臺幣1百萬元以下罰金。
前五項之未遂犯罰之。
　　
附表一：辛○販賣毒品時間、地點、數量一覽表
編號 販毒者/持用電話 購毒者/ 持用電話 犯罪時間 犯罪地點 交易方式 1 辛○/0000000000 戊○○/0000000000 109年6月27日15時許 戊○○位於苗栗縣○○市○○里○○00號之住處(下稱戊○○住處)門口 辛○於左列時、地，以新臺幣(下同)以1萬6,000元之價格，販賣並交付毒品愷他命10公克(袋裝)予戊○○。 
附表二：丁○○販賣毒品時間、地點、數量一覽表
編號 販毒者/持用電話 購毒者/ 持用電話 犯罪時間 犯罪地點 交易方式 1 丁○○/0000000000 戊○○/0000000000 109年4月27日22時6分6秒前之同日或前一日之某時 戊○○住處門口 丁○○於左揭時、地，以1萬1,000元之價格，販賣並交付毒品愷他命10公克(袋裝)予戊○○。 2 丁○○及姓名年籍不詳之成年男子/0000000000 戊○○/0000000000  109年6月21日22時17分33秒至22時40分9秒間之某時 戊○○住處門口 丁○○於左揭時、地，以1萬5,000元之價格，販賣並由姓名年籍不詳之成年男子交付毒品愷他命10公克(袋裝)予戊○○。 
附表三：乙○○販賣毒品時間、地點、數量一覽表
編號 販毒者/持用電話 購毒者/ 持用電話 犯罪時間 犯罪地點 交易方式 1 乙○○/0000000000 己○○/0000000000 109年7月4日6時0分許 戊○○住處門口 乙○○於左揭時、地，以1,000元之價格，販賣並交付毒品愷他命1小包(重量不詳)予己○○。 
附表四：甲○○販賣毒品時間、地點、數量一覽表
編號 販毒者/持用電話 購毒者/ 持用電話 犯罪時間 犯罪地點 交易方式 1 戊○○及甲○○/0000000000 庚○○/0000000000 109年6月29日23時47分許 苗栗縣頭份市建國夜市附近之幼兒園 戊○○於左揭時、地，以1,000元之價格，販賣並交付毒品愷他命1小包予(重量不詳)予庚○○，由甲○○交付予庚○○。 
附表五：丁○○無罪部分：
編號 販毒者/持用電話 購毒者/ 持用電話 犯罪時間 犯罪地點 交易方式 1 丁○○/0000000000 戊○○/0000000000  109年5月28日 戊○○住處門口 丁○○於左揭時、地，以1萬1,000元之價格，販賣並交付毒品愷他命10公克(袋裝)予戊○○。 2 丁○○/0000000000 戊○○/0000000000  109年6月15日 戊○○住處門口 丁○○於左揭時、地，以1萬1,000元之價格，販賣並交付毒品愷他命10公克(袋裝)予戊○○。